S'HOLCIM EP

Declaraciôon Ambiental de Producto

Bajo la PCR 2019:14 Construction products (EN 15804:A2); Versiôn 1.11; 2021-02-05
y c-PCR-001 Cement and Building Lime (EN 16908:2017) 2019-12-20

CLASIFICACIÔN DEL GRUPO DE PRODUCTO: UN CPC 3744

acorde con los eständares IS014025 y 15804:2012+A2:2019 para:

ECO Planet"

CEM 1I/B 42.5 N-LH/SR

Programa: The International EPD® System www.environdec.com

Operador del Programa: EPD International AB

Nümero de registro de la DAP: REF: S-P-05727

Fecha de emisiôn: 2022-03-14
Fecha de actualizaciôn: 2023-11-23
Versiôn de la DAP: 2.1

Fecha de validez: 2027-05-03

Una DAP debe proporcionar informacién actualizada y puede actualizarse si cambian las
condiciones. Por lo tanto, la validez declarada est sujeta al registro y publicaciôn
continuos en www.environdec.com.

Alcance geogräfico: Global

ECO PLATFORM À

‘EPD

VERIFIED
HOLCIM ——— EPD

THE INTERNATIONAL EPD° SYSTEM

INTRODUCCION

Este informe contiene el desempeño ambiental de la produccién del cemento CEM 111/B 42.5 N-LH/SR ECOPlanet
Prime fabricado por Holcim España, S.A.U. en España. Este producto es parte de la gama de cementos ECOPlanet
comercializada por el fabricante. Esta Declaracién Ambiental de Producto (DAP) ha sido desarrollada utilizando la
metodologia del Andlisis de Ciclo de Vida (ACV). Los valores de impacto ambiental calculados estän referidos a una
tonelada (1000 kg) de producto listo para enviar al cliente.

Esta DAP se ha Ilevado a cabo siguiendo el reglamento de The International EPD® System. Este reglamento es un
sistema para el uso internacional de Declaraciones Ambientales Tipolll, segün la ISO 14025:2010. Tanto el sistema
como su aplicacién se describen en las Instrucciones Generales del Programa (GPI 3.01). Este informe se ha
realizado siguiendo las especificaciones del esténdar CEN EN 15804:2012+A2:2019 y la Regla de Categoria de
Producto c-PCR-001 Cement and Building Lime EN16908:2017.

El ciclo de vida analizado incluye todas las etapas necesarias para fabricar el producto y tenerlo listo para el cliente
a la puerta de salida de la fébrica.

El propietario de esta DAP es el ünico responsable y propietario de esta DAP.

DAPs dentro de la misma categoria de producto, pero de diferentes programas, pueden no ser comparables. Las

DAPs de productos de construcciôn pueden no ser comparables si no cumplen con la norma EN 15804.

2 Declaraciôn Ambiental de Producto de ECOPlanet Prime CEMIII/B 42.5 N-LH/SR
9 HOLCIM "— EPD

LE THE INTERNATIONAL EPD° SYSTEM

INFORMACIÔN GENERAL

Informacion sobre el Programa y verificaciôon

PROGRAMA

Esta Declaracién Ambiental de Producto ha sido desarrollada bajo el programa:
The International EPD® System.

www.environdec.com Direccién: EPD International AB, Box 210 60, SE-100 31 Estocolmo, Suecia.

COMPARABILIDAD

DAPs dentro de la misma categoria de producto pero de diferentes programas pueden no ser comparables. Las

DAPs de productos de construccién pueden no ser comparables si no cumplen con la norma EN 15804.

El propietario de esta DAP, Holcim España, S.A.U. es el ünico responsable y propietario de esta DAP.

VERIFICACIÔN

El eständar internacional ISO 21930 y CEN EN 15804 sirven como Regla de Categoria de Producto (RCP) principal.

Regla de categoria de producto:

2019:14 Construction products (EN 15804:A2); Version 1.11; 2021-02-05 y c-PCR-001 Cement and Building Lime (EN
16908:2017) 2019-12-20.

Revisiôn de la RCP realizada por:

Comité Técnico de The International EPD® System. Ver www.environdec.com/TC para una lista completa de
miembros. Responsable de la revisién: Claudia A. Peña, Universidad de Concepcién, Chile. El panel de revisiôn
puede ser contactado a través del Secretariado: www.environdec.com/contact.

Verificaciôn independiente de la declaraciôn y los datos, segün ISO 14025:2006:
X] Externa Interna

cubriendo:

Certificaciôn de proceso DAP X] Verificacién DAP

Verificador externo:

Marcel Gômez

Acreditado por:
Aprobado por el Comité Técnico de The International EPD® System, con el apoyo del Secretariado.

El procedimiento para el seguimiento de los datos durante la validez de la DAP implica a un verificador externo:
x] Si No

3 Declaracion Ambiental de Producto de ECOPIlanet Prime CEMIII/B 42.5 N-LH/SR
HOLCIM ——— EPD

THE INTERNATIONAL EPD° SYSTEM

Informaciôn de contacto

Propietario de la DAP: | :
Holcim España, S.A.U.

Avda. de Manoteras, 29, Edificio B, 12 Planta - 28050
Madrid, España

www.holcim.es

Tel + 91 213 31 00

marketing.spain@holcim.com

Autor del ACV: Solid Forest S.L.

Plaza Santa Maria Soledad Torres Acosta 1, 42 - 28004
Madrid, España

www.solidforest.com

info@solidforest.com

Operador del Programa: The International EPD® System

EPD International AB, Box 210 60, SE-100 31 Estocolmo, Suecia.
www.environdec.com

info@environdec.com

Verificador: Marcel Gomez
info@marcelgomez.com

Version de la DAP

Esta DAP no es sectorial y es la versién nümero 2.1

Diferencias con versiones previas:

Actualizado el logo y el nombre de la empresa.

4 Declaracion Ambiental de Producto de ECOPIlanet Prime CEMIII/B 42.5 N-LH/SR
9 HOLCIM —— EPD

THE INTERNATIONAL EPD° SYSTEM

INFORMACIÔN DE EMPRESA

Suministrador del Producto

Holcim España,
S.A.U.

Avda. de Manoteras 20,
28050 — Madrid
España

Holcim España, S.A.U. posee cinco fébricas de cemento en España, con una capacidad instalada de més de siete
millones de toneladas anuales, 19 plantas de hormigén, una planta de mortero, seis terminales y una planta de
valorizaciôn de residuos, dando empleo a més de 700 personas.

La empresa cuenta con el primer Centro de Investigacién y Desarrollo de Nuevos Hormigones y Morteros, donde
se desarrollan productos especificos que satisfacen las necesidades especificas de los clientes, incluido el primer

laboratorio con un ärea exclusiva de combustibles alternativos.

Holcim España forma parte de Holcim, lider mundial en soluciones constructivas innovadoras y sostenibles. Holcim
esté permitiendo desarrollar ciudades mâs verdes, infraestructura més inteligente y mejorando los niveles de vida
en todo el mundo. Con la sostenibilidad como el centro de su estrategia, Holcim esté creando la ruta para
convertirse en una empresa cero emisiones netas, con su gente y comunidades en el corazén de su éxito. La

compañia esté impulsando la economia circular como lider mundial en el reciclaje para construir més con menos.

Esta declaraciôn incluye la actividad de las plantas ubicadas en Rambla Olivera s/n, 04140, Carboneras, Almeria,
España y en Carretera C-17, Km. 2,9447, 08110, Montcada i Reixac, Barcelona, España.

Praâcticas sostenibles de Holcim España

La sostenibilidad es el eje central de nuestra estrategia. Holcim España continuaré estando al frente de las
soluciones constructivas sostenibles. En nuestro viaje a las cero emisiones netas, estamos descarbonizando

nuestro negocio de manera integral, desde nuestras operaciones y productos hasta el entorno construido.

Descarbonizando nuestras operaciones, mediante nuestro negocio Geocycle reciclamos al final de su ciclo de

vida como una fuente de combustibles alternativos.

5 Declaraciôn Ambiental de Producto de ECOPlanet Prime CEMIII/B 42.5 N-LH/SR
9 HOLCIM "— EPD

LE THE INTERNATIONAL EPD° SYSTEM

Descarbonizando nuestros productos, ofrecemos la gama ms amplia de soluciones sostenibles, haciendo

posible la produccién baja en carbono a escala.

Descarbonizando nuestro entorno construido, trabajando por un entorno construido con cero emisiones

netas, jugamos un papel esencial en todo el ciclo de vida de la construccién.

Nos preocupamos por la naturaleza, trabajamos para generar un impacto medible y positivo sobre el agua y la

biodiversidad, protegiendo y recuperando los recursos naturales que nos rodean.

ECOPlanet es la gama global de cemento bajo en carbono ms amplia del mundo, ofreciendo una baja huella de

carbono a la vez que proporciona un rendimiento igual o superior.

Desde nuestra gama de hormigones bajos en emisiones de CO2 hasta nuestra gama de cementos bajos en
emisiones de CO2, ofrecemos la primera gama global en el mundo de materiales de construccién bajos en carbono.
Con la ms amplia experiencia en formulacién de la industria, adaptamos nuestras soluciones a las necesidades

locales haciendo posible una construccién baja en carbono a escala.

Certificaciones de Producto o de sistemas de
gestion

Holcim España dispone del certificado de sistema integrado de gestién segün los esténdares ISO 9001:2015
“Sistemas de Gestiôn de Calidad” e ISO 14001:2015 “Sistemas de Gestién Ambiental”.

El Inventario de Gases de Efecto Invernadero de Holcim España es verificado cada año segün los requisitos de la
norma ISO 14064-1:2012 “Gases de Efecto Invernadero” y esté incluido en el Registro Nacional de Huella de
Carbono del Ministerio para la Transicién Ecolégica y el Reto Demogréfico de España, obteniendo los sellos
“Calculo”, para las huellas calculadas y “Reduzco” por alcanzar una reduccién sustancial de emisiones de GEI en

los ültimos cuatro años.

6 Declaracion Ambiental de Producto de ECOPIlanet Prime CEMIII/B 42.5 N-LH/SR
9 HOLCIM "— EPD

LE THE INTERNATIONAL EPD° SYSTEM

INFORMACIÔN DEL PRODUCTO

Identificaciôn del Producto

El sistema analizado en esta declaracién incluye el ciclo de vida de la produccién del cemento 111/B 42.5 N-LH/SR

ECOPlanet Prime fabricado por Holcim España en España.

Descripciôon del Producto

La Unidad Funcional de este ACV es una tonelada (1000 kg) de producto listo para enviar al cliente. El producto
incluido en esta declaraciôn es el CEM 111/B 42.5 N-LH/SR ECOPlanet Prime de Holcim España. Este cemento
Portland de escoria se puede utilizar en hormigones en masa o armados, especialmente en hormigonados de gran
volumen, cuando se requiere bajo calor de hidratacién. Muy adecuado para mejorar las prestaciones de los
hormigones en ambientes sulfatados o de agua marina y, en general, en hormigones en ambientes quimicamente
agresivos porque aumenta su impermeabilidad. Todos los impactos ambientales y uso de recursos, tanto directos

comoindirectos, son reportados a esta unidad.

Este andlisis se ha realizado utilizando los datos de produccién de 2020. El cemento CEM II/B 42.5 N-LH/SR
ECOPlanet Prime y su andlisis de ciclo de vida incluye la produccién en las plantas ubicadas en Carboneras ÿ en

Moncada i Reixac, España.

Composiciôn

COMPONENTE % masa* Material post- Material
consumo, peso% renovable, peso%

Clinker 28% 2% 0%

Escorias de altos hornos 70% 100% 0%

Adiciones menores 2% 0% 0%

TOTAL 100% 70% 0%

*Incluyendo componentes principales y adicionales

Caracteristicas técnicas segün UNE-EN 197-1

Propiedades mecänicas y fisicas Cantidad Unidad
Resistencia a la compresién 2 dias > 10 MPa
Resistencia a la compresién 28 dias > 42.5 and < 62.5 MPa
Tiempo de fraguado inicial > 60 min
Expansiôn < 10 mm
Calor de hidratacién < 270 J/g

No se ha utilizado ninguna sustancia peligrosa incluida en la lista “Candidate List of Substances of Very High

Concern (SVHC) for authorization” en un porcentaje superior al 0,1% del peso total del producto.

7 Declaracion Ambiental de Producto de ECOPIlanet Prime CEMIII/B 42.5 N-LH/SR
9 HOLCIM L EPD

THE INTERNATIONAL EPD° SYSTEM

INFORMACION DEL LCA

Unidad Declarada

Esta DAP representa los impactos ambientales de una tonelada (1000 kg) de producto lista para enviar al cliente.
El producto incluido en esta declaraciôn es el CEM 111/B 42.5 N-LH/SR ECOPIlanet Prime de Holcim España.

Una vida ütil de referencia no es relevante debido a las condiciones del alcance de la cuna a la puerta.

Limites del Sistema

Este ACV tiene un alcance “de la cuna a la puerta”, siendo el final del ciclo de vida la puerta de salida de la fébrica
de cementos, incluyendo los médulos A1 a A3 (etapa de producto).

Esta DAP incluye todas las etapas de producto “de la cuna a la puerta” (médulos A1-A3), puesto que el producto
cumple con las condiciones requeridas por al EN 15804:2012+A2:2019 relativas a la exclusién de médulos B1 a D
(el producto se integra fisicamente en otro producto durante la instalacién de forma que no puede ser separado
fisicamente sen el fin de vida, y el producto ya no es identificable en el fin de vida como resultado de un proceso
de transformacién fisico o quimico, y el producto no contiene carbono biogénico). Esto significa que todos los
procesos hasta la Puerta de salida de la fébrica estän incluidos, desde los trabajos de cantera y fabricacién de
componentes, al transporte de materiales y combustibles, procesos en fébrica y preparacién final. Todos los
impactos directos e indirectos han sido calculados y reportados en este documento.

Holcim España tiene control total sobre todos los procesos dentro de la fébrica y la extraccién de materias primas
de cantera.

Los ünicos procesos que no estän controlados directamente por la empresa son la produccién de combustible, el
transporte de materias primas y entradas menores excluidas segün las reglas de corte.

Los impactos ambientales relacionados con la
extracciôn y produccién de combustibles, asi como los
impactos indirectos relacionados con la produccién de
electricidad también estän incluidos en el célculo de
impactos. Se ha considerado el mix eléctrico nacional

de España.

En los siguientes diagramas se muestra un modelo
simplificado del proceso de fabricacién del cemento
enumerando las principales actividades dentro de los
limites del sistema. Los procesos e instalaciones
también estän enlazadas a las fases del ciclo de vida
(A1-A3).

8 Declaraciôn Ambiental de Producto de ECOPlanet Prime CEMIII/B 42.5 N-LH/SR
En el médulo A1 los componentes y materiales se
extraen de la cantera o son fabricados por terceros
(ei.

materias primas que no son producidas en la planta

produccién de combustibles y escoria). Las

son transportadas a la planta en barco y camién
(médulo A2). En la etapa de fabricacién (A3), los
componentes del clinker se calientan y una vez
producido el clinker se mezcla con las adiciones y

se tritura para producir el cemento final.

No existe embalaje, el producto se comercializa a

granel.

n —— EPD
14 THE INTERNATIONAL EPD® SYSTEM
Etapa Etapa
Etapa de Producto Proceso Etapa de Uso Etapa de Fin de Vida recuperaciôn
Construcciôn de recursos
[=
:©
[e]
SG
o S
G a
€ £ (°] S
E 0 S -
o S E 2 © 8 a S 2
œ ss] © 2 £ 5 S ‘© ©
E © o > a] D 3 © ©
2 D c co] [e] mA “5 N ©
à D a ' ® ® 5 2
E 5 2 c|S|6|s 2 | o 8 >
D c © ü c 2 g S 8 © E o 6
2|2/1S128/)% ElS|S|S | s| 8/22 l51S 29
2 É © == © = ER
Else |Ss | Se] é SS|213 81815 |2)$£$|%+ 8 à
É EIS|SE) SE s|812|5|818|8|15|8%rl|E 8 à
LL FH eu = œ @) œ =) =) Q FH FH il à ©
Médulo Hip 43 | M | À 1 | 82 | B3 | B4 | B5 | B6 C1 | C2 | C3 D
Médulos ND | ND | ND ND | ND | ND | ND ND | ND ND
declarados
Geografia | GLO | GLO | GLO - - - - - - - - - -
Uso de datos >95% GWP L
especficos
Variantes - | Menos del 10% -
productos
Variantes - 2 sitios. L
sitios Menos del 10%

Etapa de Producto

Operaciôn de cantera

Transportes internos

Produccién

Fabricaciôn de otras

Transporte de materiales

Materias primas comprados
“> %
#
n md 97 on md
& %
A] A3
Suministro de materiales Transporte Fabricacién

Los escenarios incluidos estän en uso actualmente y son representativos de la alternativa més probable.

Informaciôn Técnica

Metodologia de cälculo

Esta EPD es una Declaracién Ambiental Tipo III segün al ISO 14025:2010. Su Andlisis de Ciclo de Vida (ACV)

inherente ha sido desarrollado segün las normas internacionales ISO 14040 e ISO 14044, y siguiendo las

Instrucciones Generales del Programa (GPI 3.01) de The International EPD® System, y las Reglas de Categoria de
Producto PCR 2019:14 Construction products (EN 15804:A2); Version 1.11; 2021-02-05 y c-PCR-001 Cement and

Building Lime (EN 16908:2017) 2019-12-20.

Para modelar el ACV y para el célculo de impactos se ha utilizado el software Air.e LCA" en su versién 3.12 con la

base de datos Ecoinvent'" 3.7.1.

9 Declaracion Ambiental de Producto de ECOPIlanet Prime CEMIII/B 42.5 N-LH/SR

HOLCIM

Se han utilizado los siguientes modelos de caracterizacién:

“— EPD

THE INTERNATIONAL EPD° SYSTEM

Impacto

Modelo

Unidad

Cambio climätico - total

Modelo base de 100 años del IPCC
(basado en IPCC 2013)

kg de CO2 equivalente

Cambio climätico - fésil

Modelo base de 100 años del IPCC
(basado en IPCC 2013)

kg de CO2 equivalente

Cambio climätico - biogénico

Modelo base de 100 años del IPCC
(basado en IPCC 2013)

kg de CO2 equivalente

Cambio climätico — uso del suelo ÿ cambio de
uso del suelo

Modelo base de 100 años del IPCC
(basado en IPCC 2013)

kg de CO2 equivalente

Agotamiento de la capa de ozono

Régimen estable ODPs, WMO 2014

kg de CFC11 equivalente

Acidificaciôn

Excedente acumulado
(Seppälä et al. 2006, Posch et al, 2008)

mol de H+ equivalente

Eutrofizaciôn del agua dulce

Modelo EUTREN, Struijs et al., 2009b, segün
se implementa en ReCiPe

kg de PO4* equivalente

Eutrofizaciôn del agua dulce

Modelo EUTREN, Struijs et al., 2009b, segün
se implementa en ReCiPe

kg de P equivalente

Eutrofizaciôn del agua marina

Modelo EUTREN, Struijs et al., 2009b, segün
se implementa en ReCiPe

kg de N equivalente

Eutrofizaciôn terrestre

Excedente acumulado
(Seppälä et al. 2006, Posch et al, 2008)

mol de N equivalente

Formaciôn de ozono fotoquimico

Modelo LOTOS-EUROS (Van Zelm et al,
2008) segün se aplica en ReCiPe 2008

kg de NMVOC equivalente

Agotamiento de los recursos abiéticos —

CML 2002 (Guinée et al., 2002) y van Oers et

kg de Sb equivalente

minerales y metales* al. 2002
Agotamiento de los recursos abiéticos — CML 2002 (Guinée et al., 2002) y van Oers et Le:

- 2 M] valor calorifico neto
combustibles fésiles * al. 2002

Consumo de agua*

Disponibilidad de agua restante
(AWARE) Bouyal et al., 2016

m° mundial equivalente

*Los resultados de este indicador de impacto ambiental deben utilizarse con prudencia, ya que las incertidumbres

de los resultados son elevadas y la experiencia con este parémetro es limitada.

Todos los procesos relacionados con el producto se han incluido en este anälisis.

Segün EN 15804:2012+A2:2019 y EN 16908:2017, algunos componentes con menos del 1% de impacto o el uso de
coproductos sin valor econémico significativo se han excluido de este andlisis.

Todos los transportes y componentes se han incluido en este LCA, considerando cargas reales y distancias
recorridas por los materiales utilizados entre enero de 2020 y diciembre de 2020. Se han incluido los principales
medios de transporte para las compras de combustible y materias primas externas. Las operaciones en el puerto
se han excluido.

Distancias por carretera calculadas utilizando Google Maps. Distancias maritimas calculadas utilizando

MarineTraffic Voyage Planner.

Las asignaciones se han evitado donde ha sido posible. Solo se ha utilizado una asignacién para las emisiones
directas verificadas del horno, donde el clinker fabricado puede posteriormente utilizarse para producir distintos

cementos.

10 Declaracion Ambiental de Producto de ECOPIlanet Prime CEMIII/B 42.5 N-LH/SR
9 HOLCIM "— EPD

LE THE INTERNATIONAL EPD° SYSTEM

Reglas de corte: se ha incluido més del 99% de los materiales y la energia consumidos. La producciôn y

mantenimiento del equipamiento, asi como el transporte de empleados han sido excluidos.
El producto analizado es representativo de todas las plantas de fabricacién.
Los componentes reciclados se consideran desde la planta de selecciôn y procesado de los materiales recuperados.

Se han seguido los principios de Modularidad y “el que contamina paga”.

Factores de Emisiôn y Herramientas

Los factores de emisién e impactos ambientales de los elementos del ciclo de vida que no son controlados por
Holcim, asi como las emisiones directas que no han sido medidas o calculadas proceden de la base de datos

Ecoinvent en su versiôn 3.7.1, utilizando el criterio “cut-off” de dicha base de datos.

EI ACV se ha desarrollado utilizando el software Air.e LCA v3.12.

Calidad de datos

Siguiendo los criterios de calidad de datos de las reglas de categoria de producto de la huella ambiental, y
considerando que los datos utilizados para los procesos son representativos del émbito geogräfico declarado, que
no hubo necesidad de modificar aspectos técnicos de forma significativa y que los datos corresponden al ültimo
año completo, y considerando que las emisiones directas de la planta de produccién estän certificadas por una
tercera parte e incluidas en el Registro Nacional de Emisiones y Fuentes Contaminantes de España (PRTR) y
especificamente las emisiones de GEI estän incluidas en el Régimen de comercio de derechos de emisién de la UE
(RCDE UE), la calidad de datos se considera alta.

11 Declaracion Ambiental de Producto de ECOPIlanet Prime CEMIII/B 42.5 N-LH/SR
HOLCIM

“— EPD

THE INTERNATIONAL EPD° SYSTEM

DESEMPENO AMBIENTAL

En las siguientes tablas, se presentan los resultados de impactos ambientales potenciales totalizados ÿ para cada
etapa del ciclo de vida de “una tonelada (1000 kg) de cemento CEM III/B 42.5 N-LH/SR ECOPlanet Prime

producido por Holcim España listo para enviar al cliente”. Los resultados de impacto estimados son solo

declaraciones relativas que no indican los puntos finales de las categorias de impacto, superando los valores de

umbral, los mérgenes de seguridad o los riesgos.

Impacto Ambiental Potencial

(m3 mundial equivalente)

A1 A2 A3 Total
Ye | Total 9.91 13.99 243.16 267.06*
c|
on ue Fésil 9,90 13.98 243.12 267.00**
Cambio climätico (GWP100)
(kg de CO equivalente)
Biogénico 0.01 0.01 0.04 0.07
USCUS <0.01 <0.01 <0.01 <0.01
- Agotamiento de la capa de ozono
& (ke de CFC11 equivalente) 1.22e-5 2.92e-6 8.95e-7 1.60e-5
a Acidificaciôn
(mol de H+ equivalente) 9.46e-2 3.00e-1 4.08e-1 8.02e-1
Eutrofizaciôn del agua dulce
mn (kg de PO4-3 equivalente) 6.02e-3 1.96e-3 1.51e-2 2.31e-2
Eutrofizaciôn del agua dulce
JL (ke dep equivalente) 1.96e-3 6.38e-4 4.92e-3 7.52e-03
Eutrofizaciôn del Î
LR (ke de N'equivalente) marne 1.39e-2 6.89e-2 1.76e-1 2.59e-1
Eutrofizaciôn terrestre
LR . 0.15 0.77 1.92 2.85
(mol de N equivalente)
Formaciôn de ozono fotoquimico
x (Kg de NMVOC equivalente) 5.45e-2 2.04e-1 4.69e-1 7.27e-01
Agotamiento de los recursos abiéticos —
-# minerales y metales 6.07-5 2.97e-5 1.14e-4 2.05e-4
(kg de Sb equivalente)
Agotamiento de los recursos abiéticos —
combustibles fésiles 680.55 188.39 299.38 1168.32
(MJ valor calorifico neto)
Consumo de agua
we 3.55 0.92 4.07 8.55

*Emisiones Netas. Emisiones Brutas (incluyendo combustibles secundarios) = 289.97 kg CO:e

** Emisiones Netas. Emisiones Brutas (incluyendo combustibles secundarios) = 289.88 kg COe

12

Declaracion Ambiental de Producto de ECOPIlanet Prime CEMIII/B 42.5 N-LH/SR

HOLCIM

Uso de recursos

“— EPD

THE INTERNATIONAL EPD° SYSTEM

dan’
= = TOTAL A1-A3
4 l S
Uso en planta de energia primara RENOVABLE excluyendo los recursos de energia primaria 7.250402
.25e
renovable utilizada como materia prima.
Uso en planta de energia primaria RENOVABLE utilizada como materia prima. <0,01
Uso total de energia primara RENOVABLE (energia primara y recursos de energia primaria
" Le 7.25e+02
utilizada como materia prima),
Datos en MJ, valor calorifico neto
TOTAL A1-A3
Uso directo en planta de energia primara NO RENOVABLE excluyendo los recursos de energia 9.80e+02
.oUe
primaria no renovable utilizada como materia prima.
Uso en planta de energia primaria NO RENOVABLE utilizada como materia prima. <0.01
Uso total de energia primara NO RENOVABLE (energia primara y recursos de energia primaria
" Le 9.80e+02
utilizada como materia prima),
Datos en MJ, valor calorifico neto
€? TOTAL A1-A3
Uso de materiales secundarios 6.83e+02
Datos en kg
SAS TOTAL A1-A3
Uso neto de recursos de agua dulce 0.19

Datos en m3

13 Declaracion Ambiental de Producto de ECOPIlanet Prime CEMIII/B 42.5 N-LH/SR

HOLCIM ——— EPD

THE INTERNATIONAL EPD° SYSTEM

Informaciôon ambiental adicional

Impactos ambientales adicionales obligatorios

Resultados por unidad funcional
Indicador Unidad Tot. A1-A3
GWP-GHG* Kg CO eq. 289.97

* Este indicador incluye todos los gases de efecto invernadero en Cambio climético total pero excluye las absorciones y
emisiones de diéxido de carbono biogénico, asi como el carbono biogénico almacenado en el producto. Por tanto, este
indicador es prâcticamente igual al indicador GWP originalmente definido en la EN 15804:2012+A1:2013. Emisiones
Brutas (incluyendo combustibles secundarios).

Generaciôon de residuos

Resultados por unidad funcional
Indicador Unidad Tot. A1-A3
Residuos peligrosos eliminados Kg <0.01
Residuos no peligrosos eliminados Kg 1.54
Residuos radioactivos eliminados Kg <0.01

Flujos de salida

Resultados por unidad funcional

Indicador Unidad Tot. A1-A3
Componentes para su reutilizaciôn Kg (e)
Materiales para el reciclaje Kg (e)
Materiales para valorizaciôn energética Ke 0
(recuperaciôn de energia)
Energia eléctrica exportada MI
Energia térmica exportada MI

Informacién sobre el contenido en carbono biogénico

Resultados por unidad funcional
Contenido de carbono biogénico Unidad Cantidad
Carbono biogénico contenido en el producto Kg C (e)
Carbono biogénico contenido en el embalaje Kg C (e)

14 Declaracion Ambiental de Producto de ECOPIlanet Prime CEMIII/B 42.5 N-LH/SR
9 HOLCIM "— EPD

LE THE INTERNATIONAL EPD° SYSTEM

REFERENCIAS

Esta declaracién se ha desarrollado segün las Instrucciones Generales del Programa de The International EPD®

System. Versiôn 3.01.

PCR 2019:14 Construction products (EN 15804:2012+A2:2019).

c-PCR-001 Cement and Building Lime (EN 16908:2017).

ISO 14040:2006 Environmental management - Life Cycle Assessment - Principles and framework.

ISO 14044:2006 Environmental management - Life Cycle Assessment - Requirements and guidelines.

Informe de ACV: Inventario de Ciclo de Vida de CEM 111/B 42.5 N-LH/SR ECOPlanet Prime de Holcim España, S.A.U.
Software: Air.e LCA rev. 3.12 (www.solidforest.com).

Base de datos principal: Ecoinvent 3.7.1 (www.ecoinvent.org).

Alcance geogräfico de esta DAP: Global.

Nota: Las declaraciones ambientales publicadas dentro de la misma categoria de producto, pero procedentes de

diferentes programas, pueden no ser comparables.

Y’HOLCIM

15 Declaracion Ambiental de Producto de ECOPIlanet Prime CEMIII/B 42.5 N-LH/SR
